臺灣高等法院刑事判決
110年度上訴字第1829號
上  訴  人  臺灣桃園地方檢察署檢察官  
被      告  郭來旺



選任辯護人  顏碧志律師(法扶律師)          
上列上訴人因被告詐欺等案件，不服臺灣桃園地方法院109年度
金訴字第132號，中華民國110年4月7日第一審判決（起訴案號：
臺灣桃園地方檢察署109年度偵字第3480號、偵字第10409號、偵
字第11603號），提起上訴，本院判決如下：
    主  文
上訴駁回。
    理  由
一、公訴意旨略以：被告郭來旺明知金融機構帳戶之存摺、提款
    卡（含密碼）為個人信用之重要表徵，任何人皆可自行前往
    金融機構申請，並無特別之窒礙，且可預見將自己之金融帳
    戶交予他人使用，常與詐欺等財產犯罪密切相關，可能掩飾
    他人詐欺犯罪所得財物，經犯罪集團利用以作為人頭帳戶，
    遂行詐欺犯罪，藉此躲避警方追查，竟基於洗錢及三人以上
    共同犯詐欺取財之不確定故意，於民國108 年11月13日某時
    ，在桃園市某處，透過通訊軟體LINE，將其申辦之合作金庫
    商業銀行帳號0000000000000號帳戶（下稱系爭合作金庫帳
    戶）及中華郵政股份有限公司帳號00000000000000號帳戶（
    下稱系爭郵局帳戶）之帳號提供予真實身分不詳之詐騙集團
    成員綽號「林專員」、「andy李」、「ACC Mr林」等人。嗣
    該詐騙集團成員取得上開金融帳戶之帳號後，即共同意圖為
    自己不法所有，基於三人以上共同犯詐欺取財之犯意聯絡，
    於附表所示之時間，由詐騙集團成員以附表所示之方式
    詐騙各該民眾，致各該民眾陷於錯誤，遂依指示匯款至附表
    所示之金融帳戶內，被告再依集團上游成員指示，於108 年
    11月21日，持上開帳戶提款卡提領贓款，並將其所領得之贓
    款，於108 年11月22日中午12時許，在新竹市○區○○路0 號
    之肯德基速食店內交予其上游成員。嗣經被害人吳翠珠、周
    玉梅察覺有異並報警處理，始悉上情。因認被告郭來旺涉犯
    刑法第339 條之4 第1 項第2 款之三人以上共同犯詐欺取財
    及違反洗錢防制法第14條第1 項洗錢等罪嫌。
二、按犯罪事實應依證據認定之，無證據不得認定犯罪事實；不
　　能證明被告犯罪者，應諭知無罪之判決；刑事訴訟法第154
　　條第2項、第301條第1 項分別定有明文。再檢察官對於起訴
　　之犯罪事實，應負提出證據及說服之實質舉證責任。倘其所
　　提出之證據，不足為被告有罪之積極證明，或其指出證明之
　　方法，無從說服法院以形成被告有罪之心證者，基於無罪推
　　定之原則，自應為被告無罪判決之諭知（刑事訴訟法第161
　　條第1 項、刑事妥速審判法第6 條、最高法院92年台上字第
　　128號判例參照）。
三、公訴意旨認被告郭來旺涉犯三人以上共同詐欺取財、洗錢等
    罪嫌，無非係以被告於警詢、偵訊時之供述、告訴人吳翠珠
    、周玉梅於警詢時之指述、中華郵政股份有限公司之客戶基
    本資料、交易明細、歷史交易清單、合作金庫商業銀行新開
    戶建檔資料、歷史交易明細查詢結果、存款憑條、台新國際
    商業銀行國內匯款申請書、內政部警政署反詐騙諮詢專線紀
    錄表、受理詐騙帳戶通報警示簡便格式表暨通訊軟體LINE對
    話之翻拍照片為其論據。
四、訊據被告郭來旺固坦認告訴人吳翠珠、周玉梅有將附表所示
    之款項匯入系爭合作金庫帳戶、系爭郵局帳戶，且依「ACC 
    Mr林」之指示將款項提領並交予其指定之人，惟堅詞否認有
    何三人以上共同詐欺取財及洗錢之犯行，辯稱：我僅是單純
    想要辦理貸款而已等語。經查：
　㈠系爭合作金庫帳戶、系爭郵局帳戶為被告所申設，且被告有
    將前揭帳戶之帳號提供予「Andy李」、「ACC Mr林」等人，
    嗣於108年11月21日，依「Andy李」等人之指示提領匯入前
    開帳戶內之款項後，交付予姓名、年籍不詳之成年女子等節
    ，業經被告供述明確，復有被告與「林專員」、「Andy李」
    、「ACC Mr .林」之LINE對話紀錄翻拍照片、合作金庫商業
    銀行南崁分行108 年12月25日合金南崁字第1080004135號函
    暨所檢附之開戶資料及交易明細表、中華郵政股份有限公司
    109年1 月13日儲字第1090010497號函暨所檢附之帳戶基本
    資料、交易明細表在卷可按（偵字1021卷第26、27頁，偵字
    10409 卷第49至57頁，原審審金訴字卷第83至109 、111、1
    13 、133 至137 、139 至189 頁），是該部分之事實，堪
    信屬實。
　㈡告訴人吳翠珠、周玉梅分別於附表編號1、2所示之時日，遭
    詐騙集團成員分別施以附表各該編號所示之詐術，致其等均
    陷於錯誤，誤信確係親友向其2人借款，遂依指示分別將新
    臺幣（下同）48萬、11萬元匯入系爭郵局帳戶、系爭合作金
    庫帳戶等節，業據告訴人吳翠珠、周玉梅於警詢時指訴詳實
    （偵字1021卷第4、5 頁，偵字3480卷第39至41頁），並有
    告訴人吳翠珠與詐欺集團成員通訊軟體對話紀錄翻拍照片、
    台新國際商業銀行國內匯款申請書、第一商業銀行匯款申請
    書回條、臺北市政府警察局松山分局東社派出所受理各類案
    件紀錄表、報案三聯單、內政部警政署反詐騙諮詢專線紀錄
    表、受理詐騙帳戶通報警示簡便格式表、合作金庫銀行存款
    憑條及金融機構聯防機制通報單附卷可參（偵字1021卷第8 
    至12頁反面，偵字3480卷第35、37、43至45、47、49頁，偵
    字10409 卷第41頁），是被告申設之系爭合庫金庫帳戶、系
    爭郵局帳戶確已供詐欺集團使用，並供作收受告訴人吳翠珠
    、周玉梅因遭詐騙而匯入詐騙款項之用途乙節，亦堪認定。
　㈢公訴意旨固指稱，被告係基於三人以上共同詐欺取財及洗錢
    之不確定故意而為前述之舉止云云。惟本件無從認定被告主
    觀上具有詐欺取財及洗錢之不確定故意，有下列證據足資證
    明，茲分述如下：
　⒈被告因辦理貸款而與LINE上之「林專員」、「Andy李」聯繫
    ，嗣因「Andy李」向其表示需以製作金流之方式，以利貸款
    之審核，被告遂提供系爭合作金庫帳戶、系爭郵局帳戶予「
    Andy李」、「ACC Mr .林」，並依「ACC Mr .林」之指示提
    領匯入前揭帳戶內之款項後，復依指示至新竹火車站旁之肯
    德基，將其所提領之款項轉交予「ACCMr .林」之女性成年
    助理等節，業經被告於警詢、偵訊暨原審審理時始終供述一
    致，核無瑕疵可指。
　⒉稽之卷附之被告與「林專員」LINE對話內容之翻拍照片所示
    （原審審金訴卷第83至89頁），可見「林專員」於LINE上之
    顯示照片為「台新銀行」字樣之圖片，而被告於108年11月1
    0日主動詢問是否得以辦銀行之借款，「林專員」則請被告
    留下姓名、聯繫電話，表示其會再與被告聯繫，旋於翌日（
    即11月11日），「林專員」要求被告提供身分證證件之照片
    ，並稱會優先替被告處理貸款事宜，被告並於11月12日詢問
    關於貸款之消息、結果，「林專員」則覆以，其將於翌日再
    行通知被告等語，而於隔日（即11月13日），「林專員」先
    邀請LINE暱稱為「Andy李」之人加入其與被告同在之聊天室
    ，而開啟LINE群組對話後，「林專員」即在群組中表示「麻
    煩李會計師與郭先生聯絡謝謝」等語，經「Andy李」與被告
    取得聯絡後，被告與「Andy李」隨即展開後續之對話，其等
    之LINE對話紀錄略以（原審審金訴字卷第113 至131 頁，以
    下所示「A 」為「Andy李」、「B 」則為被告）：
　  A ：（去電通話17 分36秒）
    A ：人力公司和電子公司名稱、電話、住址、雙證件正反面
　　　　面、兩個帳戶封面、戶籍謄本（全戶）、兩位緊急連絡
　　　　人姓名、關係、電話（三親等以內）、現居地址、電話
　　　　、機車行照、房屋租賃契約、當舖借據，麻煩回答同意
　　　　的同時附上手持身分證的相片。
　　A ：（傳送範本之照片，照片內容為一女子手持身分證照）
    A ：郭來旺先生請你保證把我轉給你的錢在24小時之內還給
　　　　我，如果沒有還給我，就是涉及侵占、竊盜及詐騙等行
　　　　為，請問你是否同意？
        （經B與A確認須提供之帳戶資料細節後）
    B ：同意！
    B ：（傳送被告手持身分證之照片及身分證正、反面之照
　　　　　片）
    B ：（傳送系爭郵局帳戶之存摺封面照片及帳號）
    B ：（傳送被告住處電話、雙證件、2 位緊急聯絡人之姓名
　　　　 及電話、當舖借據、人力公司名稱、電話及資料）。
    又被告於配合「Andy李」提供前述之資料並同意將匯入上開
    帳戶之款項如數返還後，「Andy李」即於108年11月19日，
    邀請「林主任」即「ACC Mr .林」加入與被告聯繫之群組後
    ，再由「ACC Mr .林」與被告聯絡後續製作金流、返還款項
    等細節，此情亦有被告與「ACC Mr .林」LINE對話紀錄翻拍
    照片在卷可按（原審審金訴字卷第139至189頁）。
  ⒊徵之被告所陳關於「ACC Mr .林」所稱製作金流之方式，係
    由「ACC Mr .林」先將款項匯至系爭合作金庫帳戶、系爭郵
    局帳戶後，再由被告依「ACC Mr .林」之指示提領後歸還，
    被告並已依「ACC Mr .林」之指示而先後提領款項，且將該
    等金額如數轉交予「ACC Mr .林」之助理之情，核與被告與
    「ACC Mr .林」之LINE對話紀錄中，確有「中正路43號」、
    「肯德基」、「郭先生，我轉匯給你的79萬元我已經收到」
    等語所彰顯之情狀要屬吻合（原審審金訴卷第161 、183 頁
    反面）。
　⒋準此，足徵被告原係與自稱台新銀行專員之「林專員」聯繫
    辦貸款事宜後，嗣經「林專員」之引介，而由自稱會計師之
    「Andy李」與被告繼續洽談，被告並按「Andy李」之要求逐
    一提供其個人相片、身分證、全民健康保險卡、緊急連絡人
    、任職之公司名稱、地址、聯絡電話等私人訊息暨系爭合作
    金庫帳戶及系爭郵局帳戶等資料予「Andy李」，再按「Andy
    李」、「ACCMr .林」所稱製作金流之方式，依指示自前開
    帳戶內提領款項轉交予「ACC Mr .林」所指定之人等情，俱
    與被告所辯之情吻合，堪認被告前揭辯詞並非虛捏。復依被
    告與「林專員」、「Andy李」、「ACC Mr .林」前揭對話紀
    錄內容，暨被告前述舉措整體觀之，堪信被告主觀上應係認
    知「Andy李」為協助其辦理貸款之人，而其所提供系爭合作
    金庫帳戶、系爭郵局帳戶及嗣後提領款項之行為，均僅係為
    藉由美化帳戶而達到順利貸款之目的，自難認被告有何與「
    Andy李」等人所屬詐欺集團間具有共同詐欺取財及洗錢之不
    確定故意。
　⒌稽之被告於警詢時即稱，其係直至108年11月27日領薪資之時
    ，發現帳戶遭凍結，才知曉遭到詐騙等語明確（偵字3480卷
    第11頁正、反面），而參照卷附之天從人力資源公司於110
    年1月12日之傳真資料、中華郵政股份有限公司客戶歷史交
    易清單暨存摺內頁影本所示（偵字3480卷第17頁，原審金訴
    字卷第61、73頁），可知被告確於108年10月16日即開始任
    職於該人力資源公司，且於案發期間仍在該公司任職，而被
    告係以系爭郵局帳戶作為收取薪資之用，又天從人力資源公
    司前於108年10月23日、24日、25日分別匯款1,670元、於同
    年月28日匯款2,800元、另於同年11月11日匯款3,517元至系
    爭郵局帳戶，已徵被告於事發期間確有經常使用系爭郵局帳
    戶，且該帳戶係供以其領取薪資所得之用，則苟被告確有預
    見本件係從事詐騙行為，衡情其豈會提供仍在經常使用之帳
    戶，致己蒙受無法順利領取薪資之風險；此外，參照被告與
    「ACC Mr .林」於108 年11月22日後之對話內容所示，亦見
    被告依指示轉帳或提領款項分別交付予「ACC Mr .林」所指
    示之人後，仍持續不斷詢問「ACC Mr .林」、「林專員」關
    於貸款撥款之進度，並嘗試以語音通話聯繫「ACC Mr .林」
    未果（原審審金訴字卷第103 至109 頁），苟被告確有與「
    林專員」、「Andy李」、「ACC Mr .林」所屬詐欺集團具有
    共同詐欺取財及洗錢之不確定故意，更已預見匯入前述帳戶
    內之金額可能係告訴人遭詐騙之款項，理應不至於在該等情
    狀下，猶仍持續追問貸款之辦理進度為何。
　⒍詐欺集團詐騙手法日新月異，縱然政府、金融機構與媒體已
    大肆宣導、報導，仍屢屢發生受騙之案件，其中被害者亦不
    乏有高學歷、收入優渥或具相當社會經驗之人，受騙原因亦
    甚有不合常情者，若一般人會因詐欺集團成員言詞相誘而陷
    於錯誤，進而交付鉅額財物，則金融帳戶持有人因相同原因
    陷於錯誤，並因此提供帳戶或為其他行為，誠非難以想像，
    自不能驟然推論被告必具有較高之警覺程度，而認被告對構
    成犯罪之事實必有預見；況一般人對於社會事物之警覺性及
    風險評估，乃因人而異。本案被告於案發當時因經濟需求而
    欲辦理貸款，則其於需錢孔急之情況下，難免降低警覺，且
    較難謹慎、冷靜思考其行為之風險，是被告於案發當時未必
    具有一般人之警覺程度，則其因思慮未周，疏於提防、查證
    「林專員」、「Andy李」、「ACC Mr .林」之真實身分，且
    於「林專員」表示其為台新銀行之專員，而「Andy李」則係
    會計師，並傳送「郭來旺先生請你保證把我轉給你的錢在24
    小時內還給我，如果沒有還給我，就是涉犯侵佔、竊盜、詐
    騙等罪嫌」之訊息予被告，更要求被告提供諸多包含家人、
    任職公司之名稱、地點暨聯繫方式之私人訊息情況下，因而
    誤信其等關於製作帳戶金流之說詞，並誤認「Andy李」可替
    其美化帳戶俾利申辦貸款，遂提供前述帳戶，復依「ACC Mr
     .林」之指示提領款項，而予詐欺集團利用之機會，實有可
    能，尚非悖於常情。又被告欲藉由製造假金流以辦理貸款之
    舉固屬輕率可議，惟究難逕以推論其自始即有藉由提供上開
    帳戶及提領款項等行為，與「林專員」、「Andy李」、「AC
    C Mr .林」共同詐欺取財及洗錢之不確定故意。且被告既因
    誤信「Andy 李」等人可協助製作帳戶交易明細以此美化帳
    戶，方依「Andy李」等人之指示提供前揭帳戶及提領款項，
    其行為之目的亦僅止於讓「林專員」、「Andy李」、「ACC 
    Mr .林」可以順利協助為其申貸而已，縱然被告主觀上認知
    「林專員」、「Andy李」、「ACC Mr .林」係欲以美化帳戶
    之方式向銀行貸款，惟所謂美化帳戶之方式，或由資產公司
    或代書先貸予款項存入帳戶，待貸款核撥之後再予清償，方
    法多元，亦非罕見，自不得以「Andy李」所陳幫被告「美化
    帳戶」之舉，遽以推論被告確得預見匯入系爭合作金庫帳戶
    、系爭郵局帳戶之款項，即屬告訴人遭詐騙之款項，逕認被
    告與「Andy李」等人所屬詐欺集團具有共同詐欺取財及洗錢
    之不確定故意存在。
　⒎綜上，被告辯稱僅係欲辦理貸款而為前開行為，其不知「林
    專員」、「Andy 李」、「ACC Mr .林」等人為詐欺集團等
    語，應非捏虛之詞，尚堪採信。是被告主觀上既無詐欺取財
    及洗錢之主觀犯意，自不得以加重詐欺取財及一般洗錢罪相
    繩。
五、綜上所述，檢察官所提各項證據均不足證明被告有三人以上
    共同詐欺取財及洗錢之犯行，既不能證明被告犯罪，揆諸首
    揭法條及判例意旨，自應為被告無罪判決之諭知，以昭審慎
    。
六、原審本同上之見解，以不能證明被告有起訴書所指之三人以
    上共同詐欺取財及洗錢之犯行，而為被告無罪之諭知，其認
    事用法，俱無違誤。檢察官上訴意旨略以：㈠依一般人之生
    活經驗，應先提出相關之身分、在職證明等文件，經金融機
    關徵信審核通過後，再行辦理對保、簽約後始行撥款，並無
    並無於申請貸款前，即提供帳戶資料之情節。且一般金融機
    構審核信用貸款之依據，係以申請貸款者之經濟來源、收入
    情形、所得提供之擔保為何，作為是否核准及核貸金額之高
    低，且依被告自陳係因向銀行辦理貸款未果，始找上對方，
    其自應知悉金融機關於核貸前，金融機關必先進行仔細之徵
    信，僅靠提供提款卡及密碼無法獲取貸款。況被告與「林專
    員」素無交情，且對於代辦業者之名稱及所在毫無所悉，是
    其未填寫貸款申請書，亦未提供財力及在職證明，且於未完
    成貸款程序撥款前，即提供帳戶之資料，實與一般貸款之情
    事相違。㈡依現行資訊之發達，若被告確有貸款之問題，亦
    得透過各種方式詢問、諮詢金融機關，甚依被告所言，顯見
    其明知其信用狀況無法符合申請貸款之資格，竟為獲取貸款
    ，由被告提供帳戶予「林專員」加以美化的方式，與「林專
    員」共同詐欺銀行，其動機已非單純，另於被告與「林專員
    」並無信賴之基礎，且「林專員」亦係會騙人之情況下，被
    告又如何確定匯入帳戶之款項並非詐騙所得，惟其竟率然交
    付；況款項既係匯入被告之帳戶，苟如被告所辯，係為製造
    帳戶內有金流往來之假象，其理應以匯款之方式交付，此為
    一般人均能知悉之常識，可認被告對交付提款卡及密碼可能
    供詐騙集團不法使用之情，應有相當之認識。而被告明知其
    無一定資金之信用能力，竟與他人合作欲欺騙銀行獲取貸款
    ，而與不肖份子共謀，其對於帳戶及所提領之金錢涉有非法
    ，顯能有所預見，然被告為能獲取貸款，仍冒此風險；況款
    項於匯入前開帳戶後，被告旋即於短暫之期間內將款項提領
    ，如此又豈能達到美化帳戶之效果，被告對上開種種不合理
    、處處顯露可疑之處，仍依對方之指示為之，其主觀上自有
    詐欺之不確定故意云云。惟查：觀諸檢察官前開所指，可徵
    檢察官認被告具有三人以上共同詐欺取財及洗錢之不確定故
    意，不外乎係認被告本件辦理貸款之程序核與一般辦理貸款
    之程序、情形相悖，且被告既係與「林專員」等人共謀以製
    造假金流之方式申辦貸款，其就匯入前述帳戶之款項係詐騙
    所得乙節容有預見、認識。惟本件「林專員」係以台新銀行
    專員之身分與被告接洽，且嗣後引介佯稱為會計師之「Andy
    李」與被告聯繫，其等並議定以製造假金流之方式俾利申辦
    貸款，則被告於接受以營造、虛增帳戶內款項往來之情況下
    ，因而提供前述金融機關帳戶予「Andy李」，難認與情理相
    悖，況衡以現行實務，確有不肖之民間代辦業者，替信用不
    佳之人，營造不實之薪資收入，藉此向金融機關辦理貸款者
    ，亦非罕見；猶以，「Andy李」與被告洽談之初，即告誡被
    告，若未歸還用以製造假金流之款項，將追究相關之刑事罪
    責，更請被告提供諸多之私人資料，除其個人之相關身分證
    件外、甚係被告任職之公司名稱、營業址暨聯繫方式，更要
    求被告提供家人之緊急聯絡人資料，凡此種種，而使需款孔
    急之被告一時思慮未周、未為詳加查證，而誤認「Andy李」
    等人確係提出資金替其製造假金流，因而提供系爭郵局帳戶
    、系爭合作金庫帳戶之帳號予「Andy李」，嗣並依「ACC Mr
     .林」之指示提領款項、交付款項，核與常情無違，此觀被
    告尚提供正在使用之薪資匯款帳戶（即系爭郵局帳戶），暨
    被告於依指示提領並交付款項後，仍持續聯絡、詢問辦理貸
    款之結果為何即明，檢察官所指，全然忽視前情，已屬無稽
    。又檢察官復指陳，被告於還款時未以匯款為之，反係以提
    領現金再行交付之方式，且於款項甫匯入帳戶內，被告旋將
    該等款項提領一空，如何達到美化帳戶之效果，被告豈會不
    覺有異云云，惟觀之卷附被告與「ACC Mr .林」之LINE對話
    訊息所示（原審審金訴字卷第167頁），可見被告於初始即
    向「ACC Mr .林」詢問所需匯款之帳號為何，已徵被告本欲
    以匯款之方式返還款項，嗣經「ACC Mr .林」之指示，始以
    臨櫃或操作自動櫃員機之方式為之，審酌被告初始與「Andy
    李」聯絡時，即承諾會於款項匯入後24小時內歸還，且若未
    依約返還，恐遭受刑事訴追；且眾觀被告本件相關之舉措，
    亦徵其確係認定係銀行之專員及會計師替其處理本件貸款之
    事務，已如前述，其因而依「ACC Mr .林」之指示，於緊密
    之期間內提領、並以交付現金之方式為之，實難據此認定，
    被告主觀上係有加重詐欺取財及洗錢之不確定故意。至檢察
    官所執之，被告既係藉由製造假金流之方式辦理貸款，其對
    於帳戶及所提領之金錢涉及非法，顯能有所預見，惟縱被告
    之動機、作法誠屬可議，惟被告主觀上既係認定，「Andy李
    」等人係提供資金為其營造假金流，以便順利辦理貸款，核
    與「Andy李」等人詐騙他人而將款項匯入被告所提供之前述
    帳戶，顯屬二事，自難徒以被告欲製造假金流用以申辦貸款
    之情，遽認被告與「Andy李」等人所屬詐欺集團間具有共同
    詐欺取財及洗錢之不確定故意存在，復經本院論述如前，是
    檢察官該等所指，亦屬無稽。是檢察官上訴所指，要無可取
    。原審本於上開相同見解，以檢察官並未提出適合證明被告
    有公訴意旨所指三人以上共同詐欺取財及洗錢犯罪事實之積
    極證據；且經原審對於卷內訴訟資料逐項審認結果，以檢察
    官所舉證據，尚無從憑以獲得被告有罪之心證，因而為被告
    無罪之諭知，於法自無違誤。檢察官提起上訴，仍執前詞再
    事爭執，復未提出其他積極事證證明被告確有三人以上共同
    詐欺取財及洗錢之情形，其砌詞漫指原判決不當，尚無可取
    ，上訴為無理由，應予駁回。
據上論斷，應依刑事訴訟法第368條，判決如主文。
本案經檢察官何嘉仁到庭執行職務。
中　　華　　民　　國　　110 　年　　9 　　月　　 8　　日
                  刑事第二十五庭審判長法　官  邱滋杉
                                      法　官  黃翰義
                                      法　官  陳彥年
以上正本證明與原本無異。
檢察官如不服本判決，應於收受送達後20日內向本院提出上訴書
狀，惟須受刑事妥速審判法第9條限制。其未敘述上訴之理由者
，並得於提起上訴後20日內向本院補提理由書(均須按他造當事
人之人數附繕本)「切勿逕送上級法院」。
刑事妥速審判法第9條：
除前條情形外，第二審法院維持第一審所為無罪判決，提起上訴
之理由，以下列事項為限：
一、判決所適用之法令牴觸憲法。
二、判決違背司法院解釋。
三、判決違背判例。
刑事訴訟法第 377 條至第 379 條、第 393 條第 1 款之規定，
於前項案件之審理，不適用之。
                                      書記官  彭秀玉
中　　華　　民　　國　　110 　年　　9 　　月　　8 　　日
附表：
編號 被害人即告訴人 詐騙時間及方式 匯款時間 匯款金額（新臺幣） 匯款帳戶   1 吳翠珠 108 年11月18日下午5 時許，假冒親友佯稱急需借款云云。 108 年11月21日下午12時45分許 48萬元 中華郵政公司帳號00000000000000號帳戶   2 周玉梅 108 年11月21日下午1 時30分許，假冒親友佯稱急需借款云云 108 年11月21日下午2時22分許 11萬元 合庫商銀帳號0000000000000 號帳戶